【裁判字號】    97,台上,273
【裁判日期】    970117
【裁判案由】    違反毒品危害防制條例等罪
【裁判全文】
最高法院刑事判決              九十七年度台上字第二七三號
上  訴  人  甲○○
                    3號4樓
上列上訴人因違反毒品危害防制條例等罪案件，不服台灣高等法
院中華民國九十六年九月二十七日第二審判決（九十六年度上訴
字第三二九八號，起訴案號：台灣板橋地方法院檢察署九十六年
度毒偵字第九三二號），提起上訴，本院判決如下：
    主  文
上訴駁回。
    理  由
一、施用第一級毒品部分：
按刑事訴訟法第三百七十七條規定：上訴於第三審法院，非以判
決違背法令為理由，不得為之；是提起第三審上訴，應以原判決
違背法令為理由，係屬法定要件。如果上訴理由狀並未依據卷內
訴訟資料具體指摘原判決不適用何種法則或如何適用不當，或所
指摘原判決違法情事，顯與法律規定得為第三審上訴理由之違法
情形不相適合時，均應認其上訴為違背法律上之程式，予以駁回
。本件原判決綜合全案卷證資料，本於事實審法院之推理作用，
認定上訴人甲○○有其事實欄所載施用第一級毒品海洛因之犯行
，因而撤銷第一審關於該部分之科刑判決，改判仍論上訴人以施
用第一級毒品罪，累犯，處有期徒刑十月，減為有期徒刑五月，
並與施用第二級毒品罪所處有期徒刑七月，減為有期徒刑三月又
十五日，定應執行刑有期徒刑八月，已詳細說明其所憑之證據及
認定之理由。且對上訴人以伊僅有施用甲基安非他命，並未施用
第一級毒品海洛因，可能吸入二手菸之辯詞，亦以上訴人為警查
獲時之尿液檢體，經以氣相層析質譜儀分析法鑑驗結果呈嗎啡陽
性反應，有台灣檢驗科技股份有限公司民國九十六年一月九日出
具之濫用藥物尿液檢驗報告書及尿液代碼各一紙足資佐憑。該氣
相層析質譜儀分析法（GC /MS），在物質判斷上有若指紋鑑定，
並不會有毒品偽陽性反應產生；而依文獻記載，如非直接相向且
故意大量吸入吸毒者所呼出之二手菸氣，亦不致使其尿液檢驗呈
嗎啡陽性反應，復據行政院國軍退除役官兵輔導委員會台北榮民
總醫院八十三年三月一日（八三）北總內字第０一八五五號函闡
釋綦詳，認上訴人所辯無意間吸入含海洛因之二手菸云云，不足
採信等詞，予以詳加說明指駁。所為論斷，俱有卷存之證據資料
可資覆按，從形式上觀察，要無違背法令情形。上訴意旨徒執同
一事由，再事爭辯，否認有施用海洛因犯行云云，對原判決已論
斷明白之事項，任意指摘違法，並非依據卷內訴訟資料為具體違
法指摘，核與法律規定得為第三審上訴理由之違法情形不相適合
，應認該部分之上訴違背法律上之程式，予以駁回。又第三審為
法律審，除有特別規定外，不為事實上之調查。上訴人於上訴本
院後，始請求傳訊證人張惠敏、陳潮耀、林喬建，本院自不予審
酌，併此敘明。
二、施用第二級毒品部分
按刑事訴訟法第三百七十六條所列各罪之案件，經第二審判決者
，不得上訴於第三審法院，法有明文。本件上訴人另因施用第二
級毒品（甲基安非他命）案件，經原審依毒品危害防制條例第十
條第二項論處罪刑，查該罪法定本刑為三年以下有期徒刑，屬刑
事訴訟法第三百七十六條第一款之案件，依首開說明，既經第二
審判決，自不得上訴於第三審法院，上訴人對上開部分一併提起
上訴，顯為法所不許，此部分上訴為不合法，應予駁回。
據上論結，應依刑事訴訟法第三百九十五條前段，判決如主文。
中    華    民    國  九十七  年    一    月   十七   日
                      最高法院刑事第十一庭
                          審判長法官  洪  文  章
                                法官  王  居  財
                                法官  郭  毓  洲
                                法官  黃  梅  月
                                法官  邱  同  印
      本件正本證明與原本無異
                                      書  記  官
中    華    民    國  九十七  年    一    月  二十一  日
                                                      V


司法院資訊處製作；財團法人民間司法改革基金會備份。
